臺灣屏東地方法院刑事判決　　　　　　　　　　　　九十一年度易字第一八號
　　公　訴　人　臺灣屏東地方法院檢察署檢察官
　　被　　　告　乙○○
右列被告因竊盜案件，經檢察官提起公訴（九十一年度偵字第四八七六號），本院判
決如左：
    主  文
乙○○連續逾越安全設備，於夜間侵入住宅竊盜，處有期徒刑壹年貳月。
    事  實
一、乙○○曾犯竊盜罪，經本院以八十六年潮簡字第五二四號判處有期徒刑六月，緩
    刑三年，於民國八十七年一月二十六日確定，猶不知悔改，於緩刑期間屆滿未幾
    ，即又基於意圖為自己不法所有之概括犯意，自九十年十一月下旬某日起，至九
    十一年八月五日止，連續如附表所示，以利用夜間攀爬窗戶侵入住宅等方式，竊
    取甲○○○等人所有之現金、金飾等財物，得手後將金飾持向不知情之當鋪業者
    典當，並連同竊得現金均供己花費之用，嗣九十一年九月九日中午十二時三十分
    許，再度前往附表編號四丙○○位於屏東縣東港鎮○○里○○路一九五之十一號
    住處，由後門柵網空隙將手伸入打開門閂，甫進入玄關而尚未及開始搜索財物之
    際，即為丙○○撞見並呼叫鄰居合力逮獲送警而查獲。
二、案經甲○○○、丙○○訴由屏東縣警察局東港分局報告臺灣屏東地方法院檢察署
    檢察官偵查起訴。
    理  由
一、訊據被告乙○○對其前揭犯罪事實均自白不諱，核與告訴人甲○○○、丙○○二
    人指訴之情節相符，並據證人即因不知情而收當之東港當鋪負責人王銀利證述綦
    詳，復有贓物領據、當票各一紙、照片四幀在卷可稽，被告乙○○之自白堪認與
    事實相符，其犯罪事證已臻明確，應依法論科。
二、查本件告訴人甲○○○、丙○○於警訊中，對於被告乙○○上開犯行，均已表明
    告訴之意思，公訴意旨漏未敘明及此，應予補充。按窗戶為住宅之安全設備，與
    門扇有別，最高法院四十六年臺上字第三二五號著有判例。核被告乙○○如附表
    編號一二三五所示犯行，係犯刑法第三百二十一條第一項第一款、第二款之逾越
    安全設備，於夜間侵入住宅竊盜罪；其附表編號四所示，以打開門閂進入他人住
    宅竊取財物之犯行，係犯刑法第三百二十一條第一項第二款之逾越安全設備竊盜
    罪及同法第三百零六條第一項之侵入住宅罪。被告乙○○如附表編號一二三五部
    分所犯刑法第三百二十一條第一項第一款之於夜間侵入住宅竊盜罪部分，其本質
    上原包含刑法第三百零六條第一項之侵入住宅罪構成要件，自已將該罪吸收而不
    另論罪。被告乙○○如附表編號四部分所犯侵入住宅犯行，及其右揭時地甫打開
    門閂進入告訴人丙○○住宅即遭查獲該次之侵入住宅犯行間，時間緊接，手法相
    同，所犯復為構成要件同一之罪，顯係基於概括犯意反覆為之，應依刑法第五十
    六條之規定論以連續犯，並加重其刑。被告乙○○如附表編號四部分所犯逾越安
    全設備竊盜罪及上開連續侵入住宅罪間，具有方法結果之牽連關係，應依刑法第
    五十五條後段規定，從一重之刑法第三百二十一條第一項第二款逾越安全設備竊
    盜罪處斷。按刑法第三百零六條之侵入住宅罪須告訴乃論，同法第三百零八條第
    一項定有明文，公訴意旨疏未注意前述告訴人於警訊時已提出告訴，未就此部分
    一併起訴，然此部分既與上開已經起訴部分有裁判上一罪關係，本院自得併予審
    究，附此敘明。又被告乙○○上開多次逾越安全設備，於夜間侵入住宅竊盜（附
    表編號一二三五），及逾越安全設備竊盜（附表編號四）等犯行間，時間緊接，
    手法相同，所犯為基本構成要件相同之罪，顯係基於概括犯意反覆為之，應從其
    情節較重者，依刑法第五十六條之規定，論以連續逾越安全設備，於夜間侵入住
    宅竊盜罪，並加重其刑。爰審酌被告乙○○年值青壯，竟不知上進，其前因犯竊
    盜罪而經本院以八十六年潮簡字第五二四號判處有期徒刑六月，緩刑三年，並於
    民國八十七年一月二十六日確定，有臺灣高等法院被告全國前案紀錄表及臺灣屏
    東地方法院檢察署刑案資料查註紀錄表各一份在卷可按，猶不知悔改，於緩刑期
    間屆滿未幾即再犯本罪，無視法紀，及其貪求不勞而獲之犯罪動機、犯罪手段，
    與其犯罪後態度等一切情狀，量處如主文所示之刑，以資儆懲。
據上論斷，應依刑事訴訟法第二百九十九條第一項前段，刑法第三百零六條第一項、
第三百二十一條第一項第一款、第二款、第五十六條、第五十五條、第四十一條第一
項，判決如主文。
本案經檢察官葉容芳到庭執行職務
中      華      民      國    九十一    年      十      月    三十一    日
                                      臺灣屏東地方法院刑事第四庭
                                          法  官   陳松檀
右正本證明與原本無異。
如不服本判決應於收受本判決後送達後十日內向本院提出上訴書狀，其未敘述上訴理
由者，並得於提起上訴後十日內向本院補提理由書狀（均須按他造當事人之人數附繕
本 ）「切勿逕送上級法院」
                                          書記官   張福山
中      華      民      國    九十一    年      十      月    三十一    日
附錄本判決論罪之法條：
中華民國刑法第三百零六條
無故侵入他人住宅、建築物或附連圍繞之土地或船艦者，處一年以下有期徒刑、拘役
或三百元以下罰金。
無故隱匿其內，或受退去之要求而仍留滯者，亦同。
中華民國刑法第三百二十一條
犯竊盜罪而有左列情形之一者，處六月以上五年以下有期徒刑：
一  於夜間侵入住宅或有人居住之建築物、船艦，或隱匿其內而犯之者。
二  毀越門扇、牆垣或其他安全設備而犯之者。
三  攜帶兇器而犯之者。
四  結夥三人以上而犯之者。
五  乘火災、水災或其他災害之際而犯之者。
六  在車站或埠頭而犯之者。
前項之未遂罰之。
  【  附      表  】
┌─┬────┬─────────┬────────┬────┬────┐
│  │犯罪時間│  犯  罪  地  點  │ 犯  罪  方  法 │被害人 │犯罪所得│
├─┼────┼─────────┼────────┼────┼────┤
│  │90年月│屏東縣東港鎮南平里│爬上隔壁屋頂自該│        │現金新臺│
│一│底某日凌│南平路一七五號    │址二樓未上鎖之窗│甲○○○│幣（下同│
│  │晨三時許│                  │戶進入          │        │）四萬元│
├─┼────┼─────────┼────────┼────┼────┤
│  │90年月│屏東縣東港鎮南平里│爬上隔壁屋頂自該│        │現金一千│
│二│日凌晨│南平路一七五號    │址二樓未上鎖之窗│甲○○○│三百元  │
│  │三時許  │                  │戶進入          │        │        │
├─┼────┼─────────┼────────┼────┼────┤
│  │91年６月│屏東縣東港鎮南平里│爬上隔壁屋頂自該│        │現金六千│
│三│間某日凌│南平路一七五號    │址二樓未上鎖之窗│甲○○○│元      │
│  │晨三時許│                  │戶進入          │        │        │
├─┼────┼─────────┼────────┼────┼────┤
│  │91年７月│屏東縣東港鎮南平里│將手伸入後門柵網│        │現金一千│
│四│間某日│南平路一九五之一一│空隙打開門閂後開│ 丙○○ │五百元  │
│  │時分許│號                │門進入          │        │        │
├─┼────┼─────────┼────────┼────┼────┤
│  │91年８月│屏東縣東港鎮南平里│爬上隔壁屋頂自該│        │金項鍊一│
│五│５日凌晨│南平路一七五號    │址二樓未上鎖之窗│甲○○○│條、金戒│
│  │三時許  │                  │戶進入          │        │指一只  │
└─┴────┴─────────┴────────┴────┴────┘
